臺灣高雄地方法院刑事判決　　　　　　　94年度訴字第2765號
公　訴　人　臺灣高雄地方法院檢察署檢察官
被　　　告　甲○○
上列被告因違反毒品危害防制條例案件，茲經檢察官提起公訴（
94年度毒偵字第5800號），並經本院合議庭裁定由受命法官獨任
進行簡式審判程序，本院判決如下：
    主  文
甲○○施用第一級毒品，累犯，處有期徒刑捌月，扣案之第一級
毒品海洛因壹包（淨重零點零陸公克），沒收銷燬之。
    事  實
一、甲○○前於民國91年間，因施用毒品案件，經本院以91年度
    毒聲字第350 號裁定送觀察、勒戒後，認無繼續施用毒品傾
    向，於91年2 月8 日觀察勒戒執行完畢，而自臺灣高雄看守
    所附設勒戒處所釋放，並由臺灣高雄地方法院檢察署檢察官
    ，以91年度毒偵字第354 號為不起處分。復先後91及92年間
    ，因菸酒管理法及施用毒品案件，分別經本院以92年度簡字
    第560 號及93年度訴字第883 號，各判處有期徒刑4 月及6
    月確定，定應執行刑有期徒刑9 月，並於93年8 月20日易科
    罰金執行完畢。詎甲○○仍不知悔改，竟於觀察勒戒執行完
    畢釋放後5 年內，基於施用第一級毒品之犯意，於94年6 月
    29日中午某時許，在高雄市「鳳林宮」廟宇之廁所內，以注
    射針筒注射之方式，施用第一級毒品海洛因乙次。嗣於同日
    12時30分許，騎乘車號YYJ-771 號輕型機車行經高雄市小港
    區○○○路52號前，為警查獲，並扣得第一級毒品海洛因1
    包（淨重0.06公克）。
二、案經高雄市政府警察局小港分局報告臺灣高雄地方法院檢察
    署檢察官偵查起訴。
    理  由
一、本件被告甲○○所犯係死刑、無期徒刑、最輕本刑為3 年以
    上有期徒刑以外之罪，其於準備程序中就被訴事實為有罪之
    陳述，經法官告知簡式審判程序之旨，並聽取公訴人及被告
    之意見後，認為適宜由受命法官獨任進行簡式審判程序，依
    刑事訴訟法第273 條之1 第1 項規定，裁定由受命法官獨任
    進行審判程序，合先敘明。
二、經查：
  (一)上揭施用第一級毒品海洛因之犯罪事實，業據被告於本院審
    理時供稱：「（問：何時施用第一級毒品海洛因？）答：94
    年6 月29日中午，我以針筒注射，在高雄市鳳林宮內的公共
    廁所施用」等語不諱，而被告為警查獲時所採之尿液檢體，
    經送高雄市立凱旋醫院，以酵素免疫法（EIA）及 氣相層析
    質譜法（GC /MS）方法檢驗結果，呈嗎啡陽性反應，此有該
    醫院94年7 月10日濫用藥物尿液檢驗報告暨暨高雄市政府警
    察局小港分局毒品案嫌疑人尿液代碼與姓名對照表（代號：
    J -394號）各1 份附卷可稽；而扣得之白色粉末1 包，經送
    法務部調查局鑑驗結果，確係第一級毒品海洛因無訛（淨重
    0. 06 公克），有該局94年10月3 日調科壹字第220020919
    號鑑定通知書1 紙在卷可參，被告施用第一級毒品海洛因之
    犯行，應堪認定。
  (二)被告前於91年間，因施用毒品案件，經本院以91年度毒聲字
    第350 號裁定送觀察、勒戒後，認無繼續施用毒品傾向，於
    91年2 月8 日觀察勒戒執行完畢，而自臺灣高雄看守所附設
    勒戒處所釋放，並由臺灣高雄地方法院檢察署檢察官，以91
    年度毒偵字第354 號為不起處分等情，有臺灣高等法院被告
    前案紀錄表1 份在卷可攷，是被告於94年6 月29日中午某時
    許，施用第一級毒品海洛因之行為，既然係在91年2 月8 日
    觀察勒戒執行完畢釋放後，5 年內再犯毒品危害防制條例第
    10條第1 項之罪，應依毒品危害防制條例第23條第2 項之規
    定，予以處罰。
三、核被告所為，係犯毒品危害防制條例第10條第1 項之施用第
    一級毒品罪。被告持有第一級毒品後進而施用，其持有之低
    度行應為施用之高度行為所吸收，故不另論其持有毒品罪。
    被告前於91及92年間，先後因菸酒管理法及施用毒品案件，
    分別經本院以92年度簡字第560 號及93年度訴字第883 號，
    各判處有期徒刑4 月及6 月確定，定應執行刑有期徒刑9 月
    ，並於93年8 月20日易科罰金執行完畢，有前開被告前案紀
    錄表1 紙在卷可佐，其於有期徒刑執行完畢，5 年內再犯本
    件有期徒刑之罪，為累犯，應依刑法第47條之規定，加重其
    刑。爰審酌被告前曾因施用毒品經2 次觀察、勒戒及1 次強
    制戒治之程序，此亦有前開被告前案紀錄表1 紙在卷足憑，
    卻仍不知悛悔，不思戒除惡習，竟再次施用毒品自戕其身，
    顯然缺乏戒絕毒品之決心，惟其行為尚未害及他人及其犯後
    坦承犯行，態度尚稱良好等一切情狀，量處如主文所示之刑
    。扣案之第一級毒品海洛因1 包（淨重0.06公克），應依毒
    品危害防制條例第18條第1 項前段規定宣告沒收銷燬之，而
    送鑑耗損之海洛因粉末，既已滅失，自無庸再予宣告沒收銷
    燬之必要。
據上論斷，應依刑事訴訟法第273 條之1 第1 項、第299 條第1
項前段，毒品危害防制條例第10條第1 項、第18條第1 項前段，
刑法第11條、第47條，判決如主文。
本案經檢察官乙○○到庭執行職務。
中　　華　　民　　國　　94　　年　　11　　月　　15　　日
                  刑事第十庭  法  官  高增泓
以上正本證明與原本無異。
如不服本判決，應於收受送達後10日內向本院提出上訴書狀。
中　　華　　民　　國　　94　　年　　11　　月　　15　　日
                              書記官  林慧芬
附錄本案論罪科刑法條全文：
毒品危害防制條例第10條
施用第1級毒品者，處6月以上5年以下有期徒刑。
施用第2級毒品者，處3年以下有期徒刑。
